臺灣宜蘭地方法院刑事判決　　　　　　　 94年度易字第310號
公　訴　人　臺灣宜蘭地方法院檢察署檢察官
被　　　告　甲○○原名吳金龍.
上列被告因恐嚇等案件，經檢察官提起公訴（94年度偵字第608
號），本院判決如下：
    主  文
甲○○在公眾得出入之場所賭博財物，處罰金貳仟元，如易服勞
役，以參佰元折算壹日。又以加害生命、身體之事，恐嚇他人致
生危害於安全，處有期徒刑參月，如易科罰金，以參佰元折算壹
日。
    事  實
一、甲○○與丙○○（另由檢察官聲請簡易判決處刑）、乙○○
    （另由檢察官依職權不起訴處分）基於賭博之犯意，於民國
    94年1月30日15時許，在宜蘭縣壯圍鄉○鎮村○○路○段97號
    前公眾得出入之「老顧客專業檳榔攤」，持撲克牌以「大老
    二」、「排七」之方式賭博財物，其計算輸贏方式為「大老
    二」每輸1張牌新臺幣（下同）800元，「排七」每大頭100,
    000元，小頭50,000元，嗣丙○○贏得乙○○90,000元；甲○○贏得乙○○370,000元，經協商結果，甲○○、丙○○
    同意乙○○僅須支付260,000元清償上開賭債，乙○○旋即
    當場開立面額260,000元之本票1紙交付甲○○、丙○○，作
    為清償上開賭債之擔保。
二、詎甲○○為向乙○○催討上開賭債，竟另行起意，基於恐嚇
    之單一犯意，接續於94年1月31日14時30分許、14時34分許
    、16時6分許，以所持用之行動電話門號0000000000號，撥
    打乙○○所持用之行動電話門號0000000000號，恫稱：「錢
    不拿出來要給你好看」等語，以此加害生命、身體之事，恐
    嚇乙○○，致乙○○心生畏懼，足生危害於乙○○之安全。
三、案經宜蘭縣警察局礁溪分局報告臺灣宜蘭地方法院檢察署檢
    察官偵查起訴。
    理  由
一、訊據被告甲○○固坦承有於上開時、地，與丙○○、乙○○
    賭博財物，且其所持用之行動電話門號為0000000000號，乙○○所持用之行動電話門號為0000000000號，行動電話門號
    0000000000號確有於94年1月31日14時30許、14時34分許、1
    6時06分許，撥打至行動門號0000000000號之事實（見偵卷
    第25頁至第26頁、本院卷第15頁）。而上開坦承之事實，業
    經另案被告丙○○於警詢、偵查中供述明確（見警卷第1頁
    至第4頁、偵卷第20頁至第21頁），並經被害人乙○○於偵
    查中陳述屬實（見偵卷第11頁至第12頁、第37頁），復有本
    票影本1紙、照片影本7幀、行動電話門號0000000000號雙向
    通聯紀錄1份在卷可參（見警卷第11頁、偵卷第28頁至第34
    頁、第41頁至第49頁），堪認屬實。惟被告矢口否認有何恐
    嚇之犯行，辯稱：我有向乙○○要錢，但我不記得自己說了
    什麼話，也不記得有無說「錢不拿出來要給你好看」，因為
    乙○○欠我和丙○○260,000元，當時丙○○在我旁邊，丙○○也有使用行動電話門號0000000000號撥打給乙○○，我
    不知道電話是我打的，還是丙○○打的等語。經查：
（一）被告於94年5月18日偵查中供承：「（問：94年1月31日14
      時許、16時許，有無打電話給乙○○？）‧‧我好像有跟
      他說錢不拿出來要給他好看，電話都是我打的‧‧。」等
      語（見偵卷第25頁至第26頁）。
（二）又證人乙○○於本院審理中證述：行動電話門號00000000
      00號是我在使用，行動電話門號0000000000號是被告的門
      號，於94年1月31日14時30分許、14時34分許、16時6分許
      之通聯紀錄，行動電話門號0000000000號有分別撥打至行
      動電話門號為0000000000號，這三通電話是被告打給我，
      丙○○沒有打給我，通話內容是說如果不還錢就要殺我等
      語（見本院卷第36頁至第40頁）。
（三）佐以證人丙○○於本院審理中證述：94年1月31日14時30
      分，我沒有用行動電話門號0000000000號撥打給乙○○持
      用之行動電話門號0000000000號，是被告打給乙○○，因
      為當時我在現場，通話內容是在催討債務。94年1月31日
      14時34分、16時6分，我都沒有使用被告的行動電話撥打
      給乙○○。我有看到被告打電話給乙○○3次，被告有威
      脅，口氣不好，有說要給你好看類似的話等語（見本院卷
      第40頁至第44頁）。
（四）綜觀上開被告供述、證人乙○○、丙○○之證詞，就上開
      三通電話確為被告所撥打，並恫嚇乙○○：「錢不拿出來
      要給你好看」等語，所述重要之點相符，復有行動電話門
      號0000000000號雙向通聯紀錄1份在卷可參（見偵卷第41
      頁至第49頁），足認被告確有於上開時間，接續撥打電話
      3次，以上開加害生命、身體之事，恐嚇乙○○，致乙○○心生畏懼，足生危害於乙○○之安全。被告仍以前詞置
      辯，顯不足採。
（五）綜上證據，足證被告確有於上開時、地，與乙○○、丙○○賭博財物，復為催討賭債，竟另行起意，於上開時間，
      接續撥打乙○○所持用之行動電話3次，以上開言詞恐嚇
      乙○○，致乙○○心生畏懼，足生危害於乙○○之安全。
二、論罪科刑之理由：
（一）被告甲○○所為，犯罪事實一部分，係犯刑法第266條第1
      項在公眾得出入之場所賭博財物罪；犯罪事實二部分，係
      犯刑法第305條恐嚇危害安全罪。
（二）按連續犯之成立，除主觀上須基於一個概括之犯意外，客
      觀上須先後數行為，逐次實施而具連續性，侵害數個同性
      質之法益，其每一前行為與次行為，依一般社會健全觀念
      ，在時間差距上，可以分開，在刑法評價上，各具獨立性
      ，每次行為皆可獨立成罪，構成同一之罪名，始足當之；
      如數行為於同時同地或密切接近之時地實施，侵害同一之
      法益，各行為之獨立性極為薄弱，依一般社會健全觀念，
      在時間差距上，難以強行分開，在刑法評價上，以視為數
      個舉動之接續施行，合為包括之一行為予以評價，較為合
      理，則屬接續犯，而為包括之一罪（最高法院86年台上字
      第3295號判例要旨參照）。本件被告先後3次撥打電話恐
      嚇乙○○之行為，時間密切接近，侵害同一之法益，依上
      開判例要旨所示，顯係基於單一恐嚇犯意下之接續行為，
      只論以一罪。公訴人認應論以連續犯，容有未洽，併此敘
      明。
（三）被告所犯賭博罪、恐嚇危害安全罪，犯意各別，行為互殊
      ，應予分論併罰。
（四）審酌被告無犯罪前科，此有臺灣高等法院被告前案紀錄表
      1份在卷可參，素行良好，惟其竟不思正途賺取金錢，反
      與患有輕度智能障礙之被害人乙○○賭博財物，此有中華
      民國身心障礙手冊影本1紙在卷可參（見警卷第12頁），
      以謀取暴利，復為催討賭債，接續撥打電話恐嚇乙○○，
      致乙○○心生畏懼，精神上受有痛苦，惟考量被告於犯罪
      後坦承部分犯行，態度尚稱良好等一切情狀，分別量處如
      主文所示之刑，罰金、有期徒刑部分並各諭知易服勞務、
      易科罰金之折算標準。
（五）另蒞庭檢察官認：被告甲○○至宜蘭縣員山鄉○○路○段
      86號乙○○工作地點，以脅迫之方法，使乙○○心生畏懼
      ，而交付其身分證予被告，作為清償賭債之擔保。因認被
      告尚涉犯刑法第304條第1項之以脅迫使人行無義務之事罪
      ，並當庭擴張犯罪事實。惟此部分犯行，與上開論罪科刑
      部分，顯不具有方法目的、原因結果之牽連關係，非裁判
      上一罪，為起訴效力所不及，本院自無從併予審理，附此
      敘明。
三、適用之法律：
（一）程序法方面：刑事訴訟法第299條第1項前段。
（二）實體法方面：刑法第266條第1項、第305條、第41條第1項
      前段、第42條第2項，罰金罰鍰提高標準條例第1條前段、
      第2條。
本案經檢察官吳宇青到庭執行職務。
中　　華　　民　　國　　94　　年　　10　　月　　11　　日
                       刑事第二庭審判長法  官  林明山
                                       法  官  謝佩玲
                                       法  官  蘇錦秀
以上正本證明與原本無異。
如不服本判決，應於判決送達後十日內向本院提出上訴狀（應抄
附繕本）。告訴人或被害人如對於本判決不服者，應具備理由請
求檢察官上訴，其上訴期間之計算係以檢察官收受判決正本之日
期為準。
                                       書記官  陳蒼仁
中　　華　　民　　國　　94　　年　　10　　月　 　12 　日
附錄本案論罪科刑法條：
★刑法第266條第1項：
在公共場所或公眾得出入之場所賭博財物者，處1,000元以下罰
金。但以供人暫時娛樂之物為賭者，不在此限。
★刑法第305條：
以加害生命、身體、自由、名譽、財產之事，恐嚇他人致生危害
於安全者，處2年以下有期徒刑、拘役或300元以下罰金。
